【裁判字號】    95,簡上,62
【裁判日期】    950615
【裁判案由】    違反動產擔保交易法
【裁判全文】
臺灣基隆地方法院刑事判決              95年度簡上字第62號
公  訴  人  臺灣基隆地方法院檢察署檢察官
上  訴  人
即  被  告  乙○○○
上列被告因違反動產擔保交易法案件，不服本院基隆簡易庭，中
華民國95年3月13日95年度基簡字第215號第一審簡易判決（聲請
案號：95年度偵緝字第92號）提起上訴，本院管轄之第二審合議
庭判決如下：
    主      文
上訴駁回。
    事實及理由
一、本案經本院合議庭審理結果，認第一審判決以被告乙○○○
    所為係犯動產擔保交易法第38條之罪，而判處被告有期徒刑
    4月，並適用刑法第41條第1項前段，罰金罰鍰提高標準條例
    第1條前段、第2條規定，諭知易科罰金之折算標準，其認事
    、用法均無違誤，量刑亦屬妥適，應予維持，並引用第一審
    判決書記載之事實、證據及理由。
二、被告上訴意旨略以：其認罪，並有意願清償告訴人福灣企業
    股份有限公司車款，但因經濟有困難，希望能分期付款償還
    ，惟告訴人不肯云云。
三、經查：訊據被告對於原審判決書所引用如附件檢察官聲請簡
    易判決處刑書所載之犯罪事實均坦承不諱，核與告訴代理人
    丙○○指訴之情節相符，並有附條件買賣契約書、動產擔保
    交易附條件買賣設定登記申請書及客戶拜訪紀錄表各1紙在
    卷可稽，被告犯行堪以認定。本院審酌被告以附條件買賣方
    式購車，並設定動產抵押借款後，在未繳清款項前即將標的
    物出賣，使告訴人受有無法占有該車，並依動產擔保交易法
    行使取償之權益，且嗣亦不提供買受人之資料以供告訴人追
    回車輛，迄今亦未與告訴人和解補繳欠款等一切情狀，認為
    原審量刑亦屬適當，應予維持。上訴意旨徒以其無力償還車
    款，希望分期付款云云，指摘原判決不當，難認有理由，應
    予駁回。
據上論斷，應依刑事訴訟法第455條之1 第1 項、第3 項、第368
條、第373條，判決如主文。
本案經檢察官甲○○到庭執行職務。
中    華    民    國    95    年    6    月    15     日
                  刑事第四庭審判長法    官  鄭景文
                                  法    官  曾雨明
                                  法    官  王美婷
以上正本證明與原本無異。
不得上訴。
中    華    民    國    95    年    6     月    15    日
                                  書 記 官  劉珍珍
附件：
臺灣基隆地方法院刑事簡易判決         95年度基簡字第215號
聲  請  人  臺灣基隆地方法院檢察署檢察官
被      告  乙○○○  女  39歲（民國○○年○月○○日生）
                      身分證統一編號：Ｚ000000000號
                      居台北縣新店市○○街5巷24號3樓
                      住基隆市○○區○○街42巷13之3號
上列被告因違反動產擔保交易法案件，經檢察官聲請以簡易判決
處刑（95年度偵緝字第92號），本院判決如下：
    主      文
乙○○○動產擔保交易之債務人，意圖不法之利益，將標的物出
賣，致生損害於債權人，處有期徒刑肆月，如易科罰金以參佰元
折算壹日。
    事實及理由
一、本件犯罪事實、證據及應適用之法條均引用如附件檢察官聲
    請簡易判決處刑書之記載。
二、依刑事訴訟法第449條第1項前段、第454條第2項，動產擔保
    交易法第38條，刑法第11條前段、第41條第1項前段，罰金
    罰鍰提高標準條例第1條前段、第2條，逕以簡易判決處刑如
    主文。
如不服本判決，應於判決送達後10日內，向本院提出上訴狀。
中    華    民    國    95    年    3     月    13    日
                  基隆簡易庭法  官    何怡穎
以上正本證明與原本無異。
如不服本判決，應於判決送達後10日內，向本院提出上訴書狀，
上訴於本院合議庭，並按他造當事人之人數附具繕本。
中    華    民    國    95    年    3     月    13    日
                            書記官    李繼業
附錄論罪法條
動產擔保交易法第三十八條：
    動產擔保交易之債務人，意圖不法之利益，將標的物遷移、
    出賣、出質、移轉、抵押或為其他處分，致生損害於債權人
    者，處三年以下有期徒刑、拘役或科或併科六千元以下之罰
    金。
附件：
臺灣基隆地方法院檢察署檢察官聲請簡易判決處刑書
                                      95年度偵緝字第92號
    被      告  乙○○○  女  39歲（民國○○年○月○○日生）
                          住基隆市○○區○○街42巷13之3
                          號
                           居臺北縣新店巿光華街5巷24號3樓
                          身分證統一編號：Ｚ000000000號
上列被告因違反動產擔保交易法案件，業經偵查終結，認為宜以
簡易判決處刑，茲將犯罪事實及證據並所犯法條分敘如下：
        犯罪事實
一、乙○○○於民國93年4月30日，以動產擔保交易附條件買賣
     分期付款之方式，向福灣企業股份有限公司（下稱福灣公司
     ）購買車牌號碼4115-DR號自小客車，為動產擔保交易之債
     務人。雙方約定總價金新台幣（下同）786140元，分36期償
     還，每月一期，前35期付款10892元，第36期付款325920元
     ，自小客車存放地點為乙○○○住所地附近，在價金未付清
     之前，自小客車所有權仍屬於福灣公司所有，乙○○○僅得
     依約占有使用，不得任意遷移或為其他處分。未料乙○○○
     僅付款11期，即拒不付款，意圖為自己不法之利益，於民國
     94年間，將該自小客車出售予年籍不詳成年人使用，並遷往
     臺北縣新店巿居住，致福灣公司追索無著受有損害。
二、案經福灣公司告訴偵辦。
        證據並所犯法條
一、訊據被告乙○○○坦認上開犯罪事實，核與告訴代理人丙○
     ○指訴情節相符，並有附條件買賣契約書、動產擔保交易附
     條件買賣設定登記申請書及客戶拜訪紀錄表各1紙附卷可稽
     ，被告犯嫌堪予認定。
二、核被告所為，係犯動產擔保交易法第38條之罪嫌。
三、依刑事訴訟法第451條第1項聲請逕以簡易判決處刑。
   此  致
臺灣基隆地方法院基隆簡易庭
中    華    民    國    95    年    2     月    24    日
                              檢察官  吳  佳  齡
本件正本證明與原本無異
中    華    民    國    95    年    3     月    3     日
                              書記官  林  亮  珠
附錄所犯法條：
動產擔保交易法第38條
     動產擔保交易之債務人，意圖不法之利益，將標的物遷移、
     出賣、出質、移轉、抵押或為其他處分，致生損害於債權人
     者，處3年以下有期徒刑、拘役或科或併科6000元以下之罰
     金。


司法院資訊處製作；財團法人民間司法改革基金會備份。
